【裁判字號】    98,上訴,3652
【裁判日期】    980924
【裁判案由】    毒品危害防制條例等
【裁判全文】
臺灣高等法院刑事判決                98年度上訴字第3652號
上  訴  人
即  被  告  甲○○
指定辯護人  本院公設辯護人周君穎
上列上訴人因違反毒品危害防制條例等案件，不服臺灣桃園地方
法院98年度訴字第342，中華民國98年5月26日第一審判決（起訴
案號：臺灣桃園地方法院檢察署98年度偵字第2540號），提起上
訴，本院判決如下：
    主  文
上訴駁回。
    理  由
一、按不服地方法院之第一審判決而上訴者，應向管轄第二審之
    高等法院為之。上訴書狀應敘述具體理由。上訴書狀未敘述
    上訴理由者，應於上訴期間屆滿後20日內補提理由書於原審
    法院，逾期未補提者，原審法院應定期間先命補正。第二審
    法院認為上訴書狀未敘述理由或上訴有第362 條前段之情形
    者，應以判決駁回之。但其情形可以補正而未經原審法院命
    其補正者，審判長應定期間先命補正。 刑事訴訟法第361條
    、第367條， 分別定有明文。所謂不服第一審判決之具體理
    由，必係依據卷內既有訴訟資料或提出新事證，指摘或表明
    第一審判決有何採證認事、用法或量刑等足以影響判決本旨
    之不當或違法，而構成應予撤銷之具體事由，始克當之（例
    如：依憑證據法則具體指出所採證據何以不具證據能力，或
    依憑卷證資料，明確指出所為證據證明力之判斷如何違背經
    驗、論理法則）；倘僅泛言原判決認定事實錯誤、違背法令
    、量刑失之過重或輕縱，而未依上揭意旨指出具體事由，或
    形式上雖已指出具體事由，然該事由縱使屬實，亦不足以認
    為原判決有何不當或違法者（例如：對不具有調查必要性之
    證據，法院未依聲請調查亦未說明理由，或援用證據不當，
    但除去該證據仍應為同一事實之認定），皆難謂係具體理由
    ，俾與第二審上訴制度旨在請求第二審法院撤銷、變更第一
    審不當或違法之判決，以實現個案救濟之立法目的相契合，
    並節制濫行上訴 （最高法院97年度臺上字第892號判決參照
    ）。是以上訴人之上訴書狀或補提之上訴理由書，雖有敘述
    上訴理由，惟並未具體敘述第一審判決有上述違法、不當情
    形，即與未敘述具體理由無異，其所為上訴，即不符合上訴
    之法定要件。
二、又刑事審判旨在實現刑罰權之分配的正義，故法院對有罪被
    告之科刑，應符合罪刑相當之原則，使輕重得宜，罰當其罪
    ，以契合社會之法律感情，此所以刑法第57條明定科刑時應
    審酌一切情狀，尤應注意該條所列10款事項以為科刑輕重之
    標準，俾使法院就個案之量刑，能斟酌至當。而「量刑輕重
    係屬事實審法院得依職權自由裁量之事項，苟已斟酌刑法第
    57條各款所列情狀而未逾越法定刑度，不得遽指為違法」（
    最高法院72年度臺上字第6696號判例參照）。
三、原審判決以：上訴人即被告甲○○前於民國96年間因持有第
    二級毒品案件，經臺灣板橋地方法院以96年度簡字第6615號
    判決，判處有期徒刑2月確定，甫於97年1月9日易科罰金執
    行完畢。詎猶不知悔改，其明知愷他命（Ketamine，俗稱Ｋ
    他命）、硝甲西泮（即硝甲氮平，Nimetazepam，俗稱一粒
    眠）均屬毒品危害防制條例第2條第2項第3款所定之第三級
    毒品，而愷他命亦為懲治走私條例第2條第3項授權公告之「
    管制物品項目及其數額」所列甲類第4款之管制進口物品，
    皆未經許可不得運輸、私運進口、轉讓及非法持有，竟為下
    列犯行：(一)緣其於97年12月1日在臺灣桃園國際機場（下
    稱桃園機場），搭乘中華航空股份有限公司（下稱中華航空
    ）CI-915班機，前往香港地區再轉往大陸地區廣東省東莞市
    虎門鎮旅遊時，適有真實姓名年籍不詳綽號「Michael」（
    譯名「謝佳霖」，經檢察官另案偵查中）之友人提議私運愷
    他命入臺，詎其竟應允同意，而共同基於運輸第二級毒品、
    私運管制物品進口及偽造署押之犯意聯絡，推由「Michael
    」備妥愷他命，再由甲○○留在臺灣地區，依「Michael」
    所交給之Sony Ericsson牌行動電話，搭配門號
    0000-000-000號作為聯繫之用，俟裝有愷他命之航空包裹運
    抵後，復以偽造之「簡聖豪」名義簽收，並約定事成可獲得
    1公斤愷他命之報酬。繼於98年1月16日，「Michael」將愷
    他命（驗餘淨重2098.01公克）分裝在8只木質珠寶展示架內
    （每只木架外圍均另包覆白色厚紙板及白色物質之物），並
    以密封包覆，及以15只大型黃金色含墬飾之項鍊（各以1只
    塑膠袋包覆）、9只小型黃金色含墬飾之項鍊（以每3只為單
    位，並各以1只塑膠袋包覆，共3包）、2只黃金色項鍊（各
    以1只壓克力材質盒子裝盛）、1只紙質空盒作為掩飾，一同
    放在1只外包裝紙箱內，以貨物「ART JEWELLERY」品名，交
    給不知情之美商聯邦快遞股份有限公司（下稱聯邦快遞）人
    員，記載收貨人為「ALAN KU」、地址「臺北縣三峽鎮○○
    路367巷16號1樓之3」（提單號碼：000000000000號），復
    經該公司以編號FX-5131號班機運送，自印度起運，中轉大
    陸地區廣州白雲國際機場，嗣於同年月19日運抵臺灣桃園國
    際機場，暫存聯邦快遞專區進口倉內，而私運管制物品之第
    三級毒品愷他命進口得逞。惟旋遭內政部警政署航空警察局
    安全檢查隊（下稱航警局安檢隊）於同日上午8時50分許，
    以Ｘ光檢查儀查獲其內藏有毒品，同時已返國之甲○○經與
    「Michael」聯繫得知原填寫之收貨地址有誤，遂由甲○○
    於同日晚間9時28分許，以「簡聖豪」名義去電聯邦快遞，
    要求變更收貨地址為「臺北縣三峽鎮○○路268號13樓之2」
    ，且留下門號0000-000-000號行動電話供作聯繫，後聯邦快
    遞人員在員警陪同下，於翌日（20日）上午11時48分許，將
    上述包裹送往所通知變更之處所，復經甲○○依「Michael
    」之指示，在聯邦快遞貨物簽收單上偽造「簡聖豪」之署名
    1枚，而收受上述包裹，足以生損害於聯邦快遞及簡聖豪。
    嗣為警當場表明身分查獲，並扣得愷他命1包（驗餘淨重
    2098.01公克），「Michael」所持有供私運毒品之包裝前開
    愷他命之木質珠寶展示架8只（每只木架外圍均另包覆白色
    厚紙板及白色物質之物）、大型黃金色含墬飾之項鍊15只（
    各以1只塑膠袋包覆）、小型黃金色含墬飾之項鍊9只（以每
    3只為單位，並各以1只塑膠袋包覆，共3包）、黃金色項鍊2
    只（各以1只壓克力材質盒子裝盛）、紙質空盒1只、外包裝
    紙箱1只，及渠等聯繫使用之Sony Ericsson牌行動電話1具
    （含搭配門號0000-000-000號之SIM卡1枚）。(二) 另甲○
    ○於98年1月10日，在其位在臺北縣三峽鎮○○路268 號13
    樓之2租屋處，基於轉讓第三級毒品之犯意，將所持硝甲西
    泮100顆無償提供給室友黃偉昭（經臺灣板橋地方法院檢察
    署另案偵查中，無證據證明淨重已逾20公克），其中5顆並
    經黃偉昭施用殆盡。嗣於同年月20日下午1時29分許，在上
    址租屋處，為警因追緝甲○○私運愷他命案件，經在場之黃
    偉昭同意而在其背包內，搜索扣得所剩之硝甲西泮95顆（含
    包裝袋1只，驗餘淨重16.3公克）。被告甲○○對上揭犯行
    坦承不諱，核與證人即聯邦快遞職員魏順隆、證人黃偉昭於
    警詢時證述情節相符（見98年度偵字第2540號偵查卷偵查卷
    第22頁至第23頁、第58頁至第60 頁），復有聯邦快遞貨物
    簽收單影本、旅客入出境紀錄查詢表、航警局安檢隊Ｘ光檢
    查儀注檢貨物報告表、進口快遞貨物簡易申報單、聯邦快遞
    貨物提單、查獲照片、門號0000-0 00-000號行動電話通聯
    紀錄、聯邦快遞98年2月23日聯邦客字第980002號函各1份在
    卷可稽（見同上偵查卷第8頁、第15 頁、第24頁至第26頁、
    第30頁至第33頁、第46頁至第47頁、第49頁），及扣案之愷
    他命1包（驗餘淨重2098.01公克）、包裝前開愷他命之木質
    珠寶展示架8只（每只木架外圍均另包覆白色厚紙板及白色
    物質之物）、大型黃金色含墬飾之項鍊15只（各以1只塑膠
    袋包覆）、小型黃金色含墬飾之項鍊9只（以每3只為單位，
    並各以1只塑膠袋包覆，共3包）、黃金色項鍊2只（各以1只
    壓克力材質盒子裝盛）、紙質空盒1只、外包裝紙箱1只、
    Sony Ericsson牌行動電話1具（含搭配門號0000-000-000號
    之SIM卡1枚），與硝甲西泮95顆（驗餘淨重16.3公克）等物
    足憑，堪以認定。又扣案之白色細晶體1包，經送內政部警
    政署刑事警察局鑑定，經以氣相層析／質譜、核磁共振分析
    法鑑定結果，確檢出第三級毒品愷他命成分，驗餘淨重
    2098.01公克，純度約98%，驗前純質淨重約2059.26公克乙
    節，有該局98年2月13日刑鑑字第09800116 33號鑑定書1份
    附卷足憑（見同上偵查卷第56頁）；另淡黃色圓形藥錠95顆
    併送該局鑑定結果，則檢出第三級毒品硝甲西泮成分，驗餘
    淨重16.3公克等情，亦有該局98年2月16日刑鑑字第
    0980011616號鑑定書1份在卷可參，足徵被告任意性之自白
    ，核與事實相符，應屬可信。是本案事證明確，被告犯行洵
    堪認定。故核被告甲○○所為，就上開 (一)部分，係犯修
    正前毒品危害防制條例第4條第3項之運輸第三級毒品罪，懲
    治走私條例第2條第1項之私運管制物品進口罪，及刑法第
    217條第1項之偽造署押罪；上開 (二)部分，則係犯毒品危
    害防制條例第8條第3項之轉讓第三級毒品罪。又被告運輸愷
    他命及轉讓硝甲西泮前後，持有各該毒品之低度行為，應分
    別為運輸及轉讓之各該高度行為所吸收，均不另論罪。再被
    告與「Michael」之成年男子間，就上開(一)所犯運輸第三
    級毒品罪、私運管制物品進口罪及偽造署押罪間，有犯意聯
    絡及行為分擔，為共同正犯。而被告就上開 (一)所犯運輸
    第三級毒品罪、私運管制物品進口罪部分，利用不知情之聯
    邦快遞，以航空包裹方式夾帶愷他命運輸入境，以遂行犯行
    ，為間接正犯。復被告以一私運之行為，同時觸犯運輸第三
    級毒品及私運管制物品進口2罪名，為想像競合犯，應依刑
    法第55條規定，從一重之共同運輸第三級毒品罪處斷。第被
    告所犯共同運輸第三級毒品、共同偽造署押及轉讓第三級毒
    品3罪，其犯意各別，行為互殊，為數行為，應予分論併罰
    。且被告前於96年間因持有第二級毒品案件，經臺灣板橋地
    方法院以96年度簡字第6615號判決，判處有期徒刑2月確定
    ，甫於97年1月9日易科罰金執行完畢等情，有臺灣高等法院
    被告前案紀錄表1份附卷足考，其受有期徒刑執行完畢，5年
    以內故意再犯本案有期徒刑以上之各罪，均為累犯，皆應依
    刑法第47條第1項規定加重其刑。併爰審酌被告明知愷他命
    、硝甲西泮均為第三級毒品，對人體有莫大之戕害，仍與「
    Michael」共同運輸愷他命，及轉讓硝甲西泮與黃偉昭，危
    害國民身體健康及社會風氣甚鉅，且運輸之愷他命驗餘淨重
    達2059.26公克，倘流入市面，對社會治安將造成重大危害
    ，其竟僅為圖不法報酬而以此非法途徑為之，惡性非輕，惟
    念及其迭於警詢時、偵查中欲配合檢警以期查獲其他共犯，
    復犯後能坦承犯行、容有悔意，且前開愷他命甫行私運入境
    旋為警查獲，另所轉讓之硝甲西泮方經黃偉昭施用數顆即遭
    警扣得，對社會所造成之實際侵害有限，並兼衡其生活狀況
    、品行、智識程度等一切情狀，分別量處共同運輸第三級毒
    品部分有期徒刑5年6月、共同偽造署押部分有期徒刑5月，
    轉讓第三級毒品，有期徒刑5月，並定其應執行之刑有期徒
    刑6年。並依法沒收扣案毒品、沒收扣案供犯罪所用之物品
    及署押。從形式上觀察，原判決並無違誤，量刑亦稱妥適。
    被告上訴意旨略以：伊因犯後態度良好，也配合警方辦案，
    因伊家庭因素，請求從輕量刑等語。惟查，量刑輕重係屬事
    實審法院得依職權自由裁量之事項，本案原審已斟酌刑法第
    57條各款所列情狀而未逾越法定刑度，自不得遽指為違法。
    本件被告上訴意旨並未依據卷內既有訴訟資料或提出新事證
    ，指摘或表明第一審判決有何採證認事、用法或量刑等足以
    影響判決本旨之不當或違法，而構成應予撤銷之具體事由，
    依上開說明，本件被告上訴顯無具體理由而不合法定程式應
    予駁回，並不經言詞辯論為之。
據上論斷，依刑事訴訟法第367條前段、第372條，判決如主文。
中    華    民    國    98    年    9     月    24    日
                  刑事第三庭審判長法  官   陳博志
                                  法  官   許文章
                                  法  官   陳德民
以上正本證明與原本無異。
運輸第三級毒品及違反懲治走私條例第2條部分如不服本判決，
應於收受送達後十日內向本院提出上訴書狀，其未敘述上訴之理
由者並得於提起上訴後十日內向本院補提理由書（均須按他造當
事人之人數附繕本）「切勿逕送上級法院」。
偽造署押及轉讓第三級毒品部分不得上訴。
                                  書記官   高麗雯
中    華    民    國    98    年    9     月    24    日
附錄：本案論罪科刑法條全文
毒品危害防制條例第4條
製造、運輸、販賣第一級毒品者，處死刑或無期徒刑；處無期徒
刑者，得併科新臺幣1千萬元以下罰金。
製造、運輸、販賣第二級毒品者，處無期徒刑或7年以上有期徒
刑，得併科新臺幣7百萬元以下罰金。
製造、運輸、販賣第三級毒品者，處5年以上有期徒刑，得併科
新臺幣5百萬元以下罰金。
製造、運輸、販賣第四級毒品者，處3 年以上10年以下有期徒刑
，得併科新臺幣3 百萬元以下罰金。
製造、運輸、販賣專供製造或施用毒品之器具者，處1年以上7年
以下有期徒刑，得併科新臺幣1百萬元以下罰金。
前五項之未遂犯罰之。
毒品危害防制條例第8條
轉讓第一級毒品者，處 1 年以上 7 年以下有期徒刑，得併科新
臺幣 1 百萬元以下罰金。
轉讓第二級毒品者，處 6 月以上 5 年以下有期徒刑，得併科新
臺幣 70 萬元以下罰金。
轉讓第三級毒品者，處 3 年以下有期徒刑，得併科新臺幣 30
萬元以下罰金。
轉讓第四級毒品者，處 1 年以下有期徒刑，得併科新臺幣 10
萬元以下罰金。
前四項之未遂犯罰之。
轉讓毒品達一定數量者，加重其刑至二分之一，其標準由行政院
定之。
懲治走私條例第2條
私運管制物品進口、出口逾公告數額者，處 7 年以下有期徒刑，
得併科新臺幣 3 百萬元以下罰金。
前項之未遂犯罰之。
第 1 項所稱管制物品及其數額，由行政院公告之。
中華民國刑法第217條
偽造印章、印文或署押，足以生損害於公眾或他人者，處3年以
下有期徒刑。
盜用印章、印文或署押，足以生損害於公眾或他人者，亦同。


司法院資訊處製作；財團法人民間司法改革基金會備份。
